---
title: "Popularidade de linguagens de programação - Github"
author: "Gabriel Morais Lúcio de Araújo"
date: "9 de julho de 2018"
output: html_document
---

```{r setup, include=FALSE}
knitr::opts_chunk$set(echo = TRUE)
library(tidyverse)
library(plotly)
library(here)
```

```{r include=FALSE}
# Função que, dado um dia da semana, retorna se ele participa do final de semana ou não.
is_weekend = function(dia) {
  anw = ifelse(dia == "sexta", TRUE,
               ifelse(dia == "sábado", TRUE,
                      ifelse(dia == "domingo", TRUE, FALSE)))
  
  return(anw)
}
```


Esta análise, realizada no contexto da disciplina de Análise de Dados 1 (Ciências da Computação | UFCG), é um estudo sobre o desenvolvimento no GitHub, mais especificamente vamos analisar quais tipos de arquivos são editos durante o período de 2016 a 2017.

## Sobre os dados

```{r message=FALSE}
dados = read_csv(here("dados.csv"))
linguagens = unique(subset(dados, select=c("file_extension")))
dados$language = ifelse(dados$file_extension == 'js', 'JavaScript',
                 ifelse(dados$file_extension == 'rb', 'Ruby', 'Undefined'))
dados = dados %>%
  filter(file_extension %in% c("js", "rb"))

dados = dados %>% mutate(full_date = paste(month_day, the_month, the_year, sep = '-'))
dados = dados %>% mutate(week_day= weekdays(as.Date(full_date,'%d-%m-%Y')))
dados = dados %>% mutate(weekend = is_weekend(week_day))
```


Os dados foram cedidos pelo professor da disciplina, Nazareno, e podem ser encontrados [aqui]("https://raw.githubusercontent.com/nazareno/fpcc2/master/datasets/github-users-committing-filetypes.csv"). Vamos então ver como funcionam os dados obtidos em uma pequena amostra:

```{r message=FALSE}
dados
```

Primeiramente escolhi as minhas duas linguagens de programação favoritas, **JavaScript** e **Ruby**. Em seguida realizei alguns ajustes nos dados que irão me ajudar a realizar o relatório. Primeiramente criei uma nova coluna `language` com o nome da linguagem de programação, pois nos dados temos apenas o tipo do arquivo. Em seguida criei uma coluna `full_date` com a data completa, pois nos dados originais ela está separada em 3 colunas (`month_day`, `the_month`, `the_year`). Isso me ajudou quando fui criar a coluna `week_day` para saber o dia da semana e em seguida pode criar a coluna `weekend` (utilizando uma função `is_weekend`) com valores `TRUE` e `FALSE` indicando se é um final de semana ou não.

Antes de começarmos a responder as perguntas do relatório, vamos analisar o comportamento das duas linguagens escolhidas em cada ano, para melhor conhecimento dos dados.

```{r message=FALSE}
dados = dados %>% group_by(file_extension, the_year, the_month) %>% mutate(users_month = sum(users))

max = max(dados$users_month) + 10000
min = min(dados$users_month) - 1000

timeline.js = dados %>% 
  filter(file_extension == 'js') %>%
  ggplot(aes(x = the_month, y = users_month, colour = as.factor(the_year))) + 
  geom_point() +
  geom_line() +  
  scale_x_continuous(breaks=c(1:12)) + 
  scale_color_manual(values=c("gold3", "gold1")) +
  ylim(min, max) +
  labs(title = "Edições por Mês (JavaScript)", x = "Mês" , y= "Número de usuários", colour="Ano")

timeline.rb = dados %>% 
  filter(file_extension == 'rb') %>%
  ggplot(aes(x = the_month, y = users_month, colour = as.factor(the_year))) + 
  geom_point() +
  geom_line() +  
  scale_x_continuous(breaks=c(1:12)) + 
  scale_color_manual(values=c("firebrick3", "firebrick1")) +
  ylim(min, max) +
  labs(title = "Edições por Mês (Ruby)", x = "Mês" , y= "Número de usuários", colour="Ano")

require("gridExtra")
grid.arrange(timeline.js, timeline.rb)
```

Com essa visualização podemos ver duas coisas. A primeira é que **JavaScript** parece ser bem mais popular que **Ruby**, acredito que isso seja por causa de tantos novos frameworks de grande potencial que estão sendo utilizados para desenvolvimento de Front-end. Outra coisa que podemos observar é que o número de usuário realizando edições nos arquivos não aparenta variar muito durante o ano.

Com esse trabalho feito, vamos ao relatório!

## Para cada uma delas, há uma diferença significativa na sua popularidade durante a semana e durante o fim de semana? Essa diferença é grande?

```{r}
dados.py <- dados %>%
  filter(file_extension == "js") %>%
  mutate(fds = is_weekend(week_day))

dados.py %>%
  ggplot(aes(x = fds, y = users)) +
  geom_jitter(width = .1, color = "gold3", alpha=0.6) +
  labs(title = "Atividade de usuários JavaScript", x = "Fim de semana", y = "Usuários") +
  theme(plot.title = element_text(hjust = 0.5))
```

Cada ponto é um dia em que houve atividade no GitHub para a linguagem **JavaScript**. Esse dia pode ter sido no final de semana ou não (eixo horizontal). Vemos que há uma concentração de dias que não são finais de semana e em que houve um número alto de usuários que programaram em **JavaScript**. Em contrapartida, há uma concentração de dias que são do final de semana e em que houve um número mais baixo de usuários. Isso nos sugere que **JavaScript** é mais popular em dias de semana do que em finais de semana. Como estou trabalhando apenas com uma amostra, não há muito confiança no fato de que **JavaScript** realmente é mais popular nos fins de semana.

```{r}
dados.rb = dados %>%
  filter(file_extension == "rb") %>%
  mutate(fds = is_weekend(week_day))

dados.rb %>%
  ggplot(aes(x = fds, y = users)) +
  geom_jitter(width = .1, color = "firebrick3", alpha = 0.6) +
  labs(title = "Atividade de usuários Ruby", x = "Fim de semana", y = "Usuários") +
  theme(plot.title = element_text(hjust = 0.5))
```

De acordo com o gráfico, aparentemente não há grande diferença de popularidade da linguagem **Ruby** entre dias de semana e finais de semana. Contudo, vemos alguma concentração de um número maior de usuários quando é dia de semana e uma concentraçao menor de menos usuários quando é final de semana.

## Existe uma diferença significativa entre a popularidade das duas linguagens nos fins de semana?

```{r}
dados %>% 
  group_by(weekend, language) %>%
  summarise(media = mean(users)) %>%
  filter(weekend == TRUE) %>%
  ggplot(aes(x = language, y = media)) + 
  geom_bar(stat = "identity", position = "dodge", width = 0.2, fill = c("gold3", "firebrick3")) +
  labs(x = "Linguagem", y = "Quantidade de Usuários")
```

A popularidade de **JavaScript** é quase 5x maior do que a popularidade de **Ruby** nos fins de semana. Vamos ver agora a diferença nos dias da semana:

```{r}
dados %>% 
  group_by(weekend, language) %>%
  summarise(media = mean(users)) %>%
  filter(weekend == FALSE) %>%
  ggplot(aes(x = language, y = media)) + 
  geom_bar(stat = "identity", position = "dodge", width = 0.2, fill = c("gold3", "firebrick3")) +
  labs(x = "Linguagem", y = "Quantidade de Usuários")
```

Como podemos ver JavaScript é novamente mais popular que **Ruby**. Isso entra de acordo com o que disse no começo do relatório, sobre a popularidade dos frameworks web existentes para **JavaScript**.